臺灣桃園地方法院交通事件裁定　　　　100年度交聲字第356號
原處分機關　交通部公路總局新竹區監理所中壢監理站
異　議　人
即受處分人　谷昆霖
上列異議人因違反道路交通管理處罰條例案件，對於交通部公路
總局新竹區監理所中壢監理站民國100 年5 月3 日壢監裁字第裁
53-Z00000000號所為之處分（原舉發違反道路交通管理事件通知
單案號：公警局交字第Z00000000 號）聲明異議，本院裁定如下
：
    主  文
異議駁回。
    理  由
一、原處分意旨略以：異議人即受處分人谷昆霖於民國100 年 4
    月2 日22時58分許，駕駛其所有之車牌號碼2718-EK 號自小
    客車，於行經國道五號南向坪林入口匝道處時，因「於坪林
    入口匝道迴轉」之交通違規事實，為內政部警政署公路警察
    局第九警察隊頭城分隊員警予以拍照採證後舉發。嗣異議人
    於法定期間內提出申訴，原處分機關依道路交通管理處罰條
    例第33條第1 項第7 款、第63條第1 項第1 款規定，裁處異
    議人罰鍰新臺幣（下同）3,000 元，並記違規點數1 點。
二、聲明異議意旨略以：異議人當時路過坪林交流道，因妻子身
    體不適，決定下交流道尋找洗手間，但伊開下交流道時，因
    燈光昏暗且無任何指示牌導引，迨伊發現伊開上往頭城方向
    之匝道時，伊旋即迴轉，隨遭取締員警攔下；當時取締員警
    稱該處已有設立導引標誌，的確是有，但是設立在橋下，在
    無任何燈光輔助、空氣略有薄霧之情況下，取締員警天天行
    經也許知道，但伊剛到這裡，豈會知悉，而內政部警政署國
    道公路警察局第九警察隊來函稱指示牌清晰可辯，亦與事實
    不符；復取締員警聲稱導引標誌缺少燈光照明是高工局的問
    題，要伊去告高工局，對於取締員警利用此視線不明之狀況
    作為開單業績，伊強烈不滿，爰依法聲明異議。
三、按汽車行駛於高速公路、快速公路或設站管制之道路，不遵
    使用限制、禁止、行車管制及管理事項之管制規則而有違規
    超車、迴車、倒車、逆向行駛者，處3,000 元以上6,000 元
    以下罰鍰；次按汽車駕駛人有第33條第1 項情形者，記違規
    點數1 點，道路交通管理處罰條例第33條第1 項第7 款、同
    條例第63條第1 項第1 款分別定有明文。復按汽車行駛高速
    公路及快速公路，不得跨行車道、迴轉、倒車或逆向行駛，
    高速公路及快速公路交通管制規則第9 條亦有明文。
四、經查：
(一)、異議人就其當時已開上匝道並有迴轉之事實並不否認（見本
    院100 年5 月30日訊問筆第4 、5 頁），復據證人即舉發員
    警黃冠宸於本院訊問中具結證稱：伊當時在執行雪隧巡邏任
    務，欲下坪林出口匝道，再從坪林南下入口匝道回到國道上
    時，在匝道轉彎處看見一台車正在槽化線上做迴轉跟倒車動
    作，因車輛上了匝道後，即不得再倒車迴轉，伊見狀後隨即
    將該車攔下，並告知違規迴轉等語綦詳。又舉發員警黃冠宸
    係舉發當時在場之目擊證人，其到庭以具結擔保供述之真實
    性，況其與異議人素不相識，亦無嫌隙，應無攀誣異議人之
    理，是其證言之憑信性應可獲得擔保，是被告確有於匝道上
    迴轉之事實堪以認定。
(二)、雖異議人辯稱橋下未設有照明設備，且該導引標誌距離地面
    有4 米高，車頂有一定的高度，伊根本無法看見導引標誌云
    云，惟證人黃冠宸於本院審理中證稱：從國道下來的左邊與
    右邊都有導引標誌，在上高速公路的前面，橋上跟橋下也都
    有標誌，且當地亦設有高速公路的照明燈等語明確，並當庭
    繪製違規地點之導引標誌分布圖1 紙附卷可憑；復參以證人
    所拍攝之現場照片，該路段確有設置導引標誌及路燈照明措
    施之事實甚為明確；而自本院翻拍行車紀錄器影片之翻拍照
    片可見，該違規路段之右側多處均有設立導引標誌，而該導
    引標誌於一般車輛之燈光照明下，因反光之光學效果，而得
    呈現標示之內容之事實堪明。雖異議人以該交通設計不良，
    且導引標示設置過高等語置辯，然道路主管機關本得於法令
    授權範圍內，基於權責對於各項行政措施為具體裁量、規劃
    ，以求達成道路充分利用、維持交通秩序、保障道路使用人
    往來便利與安全之行政目的，除有違背法令或明顯矛盾、錯
    誤，司法機關亦不得涉入行政權核心領域，民眾對於行政機
    關具體行政措施如有意見，自應循正當管道向行政機關陳情
    、反應，尚不得以民眾主觀認定是項行政措施不合理，作為
    免責事由。承此，縱異議人主觀認該標誌設置不當，惟該處
    既已有清楚明確之交通標誌可供辨識，在相關主關單位修正
    前，異議人仍有遵守之義務，自不得執此作為阻卻其違規責
    任之正當理由。是受處分人上開辯解，僅屬事後卸責之詞，
    不足採信。
五、綜上，本件事證明確，異議人確有「於坪林入口匝道迴轉」
    之違規行為，事證明確，原處分機關依道路交通管理處罰條
    例第33條第1 項第7 款及違反道路交通管理事件統一裁罰基
    準表之規定，裁處其罰鍰3,000 元，並依第63條第1 項第1
    款之規定記違規點數1 點，經核於法並無違誤，本件異議為
    無理由，應予駁回。
六、依道路交通管理處罰條例第87條第2 項、道路交通事件處理
    辦法第18條，裁定如主文。
中    華    民    國   100    年    12    月    8     日
                    交通法庭  法  官  涂光慧
以上正本證明與原本無異。
如不服本裁定，應於裁定送達後5 日內向本院提出抗告狀。
                              書記官  周瑋芷
中    華    民    國   100    年    12    月    13    日